【裁判字號】    96,訴,634
【裁判日期】    970321
【裁判案由】    毒品危害防制條例
【裁判全文】
臺灣士林地方法院刑事判決               96年度訴字第634號
公  訴  人  臺灣士林地方法院檢察署檢察官
被      告  甲○○
                    （另案於臺灣臺北監獄執行中）
選任辯護人  戴銀生律師
上列被告因毒品危害防制條例案件，經檢察官提起公訴（95年度
偵字第14912號），本院判決如下：
    主  文
甲○○所犯如附表二編號1 至編號9 之販賣第一級毒品罪，分別
量處如附表二編號1 至編號9 所示之刑，並分別諭知如附表二編
號1 至編號9 所示之從刑。應執行無期徒刑，褫奪公權終身，扣
案附表三之物均沒收，附表三編號1 之毒品海洛因玖包內含之毒
品海洛因（驗餘純質淨重貳玖點捌柒公克）、編號2 之毒品甲基
安非他命壹包內含之毒品甲基安非他命（驗餘淨重柒點壹零柒伍
公克）並銷燬之，販賣第一級毒品所得新臺幣貳拾貳萬捌仟元、
販賣第二級毒品所得新臺幣柒萬貳仟元均沒收，如全部或一部不
能沒收時，以其財產抵償之。
    事  實
一、甲○○前因施用毒品，經本院90年度易字第67號判決處有期
    徒刑1 年，於民國95年7 月19日縮短刑期假釋出監，又於假
    釋中因施用毒品，經本院95年度易字第1757號判決處有期徒
    刑1 年、96年度訴字第53號判決處有期徒刑1 年2 月，分別
    於96年3 月21日、同年5 月21日確定（其於假釋中因故意更
    犯罪，受有期徒刑以上刑之宣告，於96年6 月1 日撤銷假釋
    ，所餘殘刑1 月23日尚未執行完畢，不構成累犯），上開2
    罪現正執行中。惟甲○○猶不知悔改，明知海洛因、甲基安
    非他命分別係毒品危害防制條例第2 條第1 項第1 款、第2
    款所列之第一級、第二級毒品，不得非法持有、販賣，竟意
    圖營利，分別基於販賣第一級毒品海洛因、第二級毒品甲基
    安非他命（起訴書誤為安非他命）之犯意，於如附表一編號
    1 至9 所示時間、地點，分別以如附表一編號1 至9 所示之
    方式販賣毒品海洛因、甲基安非他命，予附表一編號1 至9
    所示之丁○○、乙○○、丙○○。嗣丁○○因另涉強盜案於
    95年10月26日下午4 時許（起訴書誤為95年11月26日），在
    臺北縣林口鄉○○○路26號前遭警逮捕，並在丁○○身上扣
    得毒品海洛因7 包（驗餘純質淨重4.51公克）、毒品甲基安
    非他命3 包（淨重1.5 公克）、偽造之仟元紙鈔23張（該批
    偽鈔係甲○○之買賣毒品所得，甲○○所涉偽造貨幣罪嫌另
    案偵辦），於同日晚間6 時35分，丁○○復帶同警員前往臺
    北市○○區○○街78之1 號3 樓甲○○住處，逮捕正在該址
    等候之丙○○，復在屋內扣得甲○○所有之如附表三編號1
    至4 所示之物及新臺幣（下同）24萬1,600 元。
二、案經彰化縣警察局田中分局報告臺灣彰化地方法院檢察署檢
    察官呈請臺灣高等法院檢察署檢察長令轉臺灣士林地方法院
    檢察署檢察官偵查起訴。
    理  由
壹、程序部分：
一、按刑事訴訟法第159條第1項規定：「被告以外之人於審判外
    之言詞或書面陳述，除法律有規定者外，不得作為證據」；
    其立法本旨係以證人於審判外之言詞或書面陳述，屬於傳聞
    證據，此項證據，當事人無從直接對於原供述者加以詰問，
    以擔保其真實性，法院亦無從直接接觸證人而審酌其證言之
    憑信性，違背直接審理及言詞審理之原則，除具有必要性及
    信用性情況之除外者外，原則上不認其有容許性，自不具證
    據能力；至所謂具有必要性及信用性情況者，例如刑事訴訟
    法第159 條之1 至之5 之情形，仍例外認其有證據能力，然
    此係指法院未於審判期日傳喚相關證人到庭，案件僅能依靠
    該等證人於審判外之陳述以為判斷之情形，始需就該等審判
    外供述證據嚴格依照刑事訴訟法第159 條之1 至之5 所定要
    件一一檢視各該證人之供述，作為證據之資格。倘法院已經
    依據當事人聲請傳喚證人到庭接受檢辯雙方之交互詰問，則
    法院既已透過直接、言詞審理方式檢驗過該證人之前所為證
    述，當事人之反對詰問權已受到保障得以完全行使之情況下
    ，該等審判外證據除有其他法定事由（例如：非基於國家公
    權力正當行使所取得或私人非法取得等，而有害公共利益，
    即以一般證據排除法則為判斷），應認該審判外供述已得透
    過審判程式之詰問檢驗，而取得作為證據之資格，亦即其審
    判外供述與審判中供述相符部分，顯然已經構成具備可信之
    特別情狀，當然有證據資格（實務上之作用常為引用該等陳
    述與審判中陳述相符，強化該證人供述之可信度），其不符
    部分，作為檢視審判中所為供述可信與否之彈劾證據，當無
    不許之理（最高法院94年度臺上字第2507號、95年度臺上字
    第2515號判決參照）；又按被告以外之人於偵查中向檢察官
    所為之陳述，除顯有不可信之情況外，得為證據，刑事訴訟
    法第159 條之1 第2 項定有明文，所謂「顯有不可信性」、
    ，係指陳述是否出於供述者之真意、有無違法取供情事之信
    用性而言，故應就偵查筆錄製作之原因、過程及其功能等加
    以觀察其信用性，據以判斷該傳聞證據是否有顯不可信之情
    況而例外具有「證據能力」，並非對其陳述內容之「證明力
    」如何加以論斷，二者不容混淆（最高法院97年度臺上字第
    923 號判決參照）。被告甲○○之辯護人辯稱：證人丁○○
    、乙○○、丙○○於偵查中之證述，為審判外陳述，且不實
    攀誣被告甲○○，無證據能力云云。惟證人丁○○、乙○○
    、丙○○於偵查中所為證述，雖為被告以外之人於審判外之
    言詞陳述，惟該等證人業於本院審判期日經檢察官、被告、
    辯護人交互詰問檢視其證詞，揆諸上開最高法院判決意旨，
    證人丁○○、乙○○、丙○○於偵查中之證述，已取得作為
    證據之資格，其等於偵查中之證述與審判中相符部分應有證
    據能力；至不符之部分，經本院斟酌該等證人於偵查中之證
    述，均經具結，且其等於偵訊時甫遭查獲，尚無機會與被告
    甲○○或他人勾串證言或湮滅證據，亦無餘裕思索是否藉詞
    掩飾罪行，依偵訊筆錄製作之原因、過程等加以觀察，認其
    等於偵查中之證述應具信用性，而無顯不可信之情況，揆諸
    上開說明，證人丁○○、乙○○、丙○○於偵查中之證述，
    應具證據能力，被告甲○○之辯護人否認其證據能力，殊無
    足採。
二、卷附彰化縣警察局田中分局扣押物品目錄表（彰化縣警察局
    田中分局田警分偵字第095002169 號刑案偵查卷宗第19頁背
    面至21頁）係彰化縣警察局田中分局於搜索被告甲○○住處
    後所製作，為公務員於職務上製作之紀錄文書，且無顯不可
    信之情況，依刑事訴訟法第159 條之4 第1 款規定，得為證
    據；扣案物品照片13幀（同上卷第23至29頁），係以機械方
    式所留存之影像，並非供述證據，無傳聞法則之適用，與待
    證事實具有相當之關聯性，自得為證據；卷附法務部調查局
    95年12月9 日調科壹字第09 523045140號鑑定書（臺灣士林
    地方法院檢察署95年度偵字第14912 號卷，下稱偵14912 號
    卷，第70頁）、95年12月9 日調科壹字第09523045150 號鑑
    定書（本院卷第163 頁）、憲兵司令部刑事鑑識中心96年4
    月27日安鑑字第0960000630號鑑定書（本院卷第155 頁），
    分別為臺灣彰化地方法院檢察署檢察官、臺灣士林地方法院
    檢察署檢察官囑託法務部調查局、憲兵司令部刑事鑑識中心
    所為之鑑定，係刑事訴訟法第198 條、第206 條規定之鑑定
    報告，依刑事訴訟法第159 條第1 項規定，均具證據能力。
貳、實體部分：
一、訊據被告甲○○坦承為警查獲之毒品海洛因9 包、毒品甲基
    安非他命1 包為伊於95年10月25日深夜在臺北市○○街向綽
    號「阿達拉」之成年人購得，惟矢口否認如附表一編號1至9
    所示之販賣毒品海洛因、毒品甲基安非他命犯行，辯稱：伊
    僅見過丁○○兩次，一次於臺北市○○路飯店，乙○○、丙○○也在場，伊係幫丁○○、乙○○向綽號「阿達拉」成年
    人購買1錢海洛因及5,000元安非他命，伊收取上揭款項後，
    隨即將伊身上攜帶之毒品交予丁○○、乙○○，並未從中獲
    利；另一次為95年10月26日當天，丁○○、乙○○前往伊歸
    綏街住處，託伊買毒品海洛因及安非他命，伊交付毒品後丁○○、乙○○2 人離開，僅丙○○留在該處，隨後丁○○即
    帶同警方至該處搜索；伊承認有轉讓毒品，但並未販賣云云
    。其辯護人則辯稱：綽號「阿達拉」成年人退還被告購買毒
    品海洛因之偽鈔2 萬4,000 元，可證被告係以2 萬4,000 元
    之價格向綽號「阿達拉」成年人購買毒品海洛因，而丁○○
    、乙○○亦係以該等價格購買毒品海洛因，被告並未販賣毒
    品賺取差價云云。惟查：
(一)被告甲○○於如附表一編號1 至6 、編號8 至9 所示時間、
    地點販賣毒品海洛因、毒品甲基安非他命予丁○○、乙○○
    之事實，業據證人乙○○證稱：伊於95年9 月間與丁○○共
    同去甲○○歸綏街住處買毒品海洛因及安非他命（應係甲基
    安非他命），海洛因為丁○○獨自出資並施用，安非他命則
    為伊與丁○○合資購買並共同施用，於95年9 月份係以1 週
    2 次之頻率向甲○○買海洛因及安非他命，次數為8 次，每
    次均購買海洛因及安非他命；伊自己於95年10月1 日、14日
    、23日至歸綏街買過，只要毒品用完或丁○○沒時間即託伊
    前往歸綏街向甲○○購買，有時丁○○開車載伊前往，無法
    停車時丁○○會在車上等，由伊一人上樓購買；伊與丁○○
    被抓前一天即95年10月25日晚間，與甲○○在臺北市○○路
    某飯店碰面，當時伊與丁○○合資向甲○○購買海洛因及安
    非他命，甲○○從隨身攜帶之手拿包拿出一個塑膠盒，塑膠
    盒中有一格一格分別放安非他命和海洛因；伊買海洛因1 錢
    為2 萬元至2 萬4,000 元，視當時毒品行情而定，伊曾以低
    於2 萬4,000 元價格向甲○○買過1 錢海洛因；安非他命1
    公克為3,000 元至5,000 元，伊每次向甲○○購買海洛因至
    少買1 錢，安非他命至少買3 公克，大約9,000 元，每次均
    向甲○○購買3 、4 萬元毒品，每週向甲○○買約7 、8 萬
    元毒品等語（偵14912 號卷第10至11頁、第123 至124 頁、
    本院卷第125 至128 頁、第131 至132 頁）；證人丁○○證
    稱：甲○○為伊購買毒品之上游，伊自95年9 月中旬開始向
    甲○○買毒品海洛因及安非他命，約一個禮拜買2 次，伊兩
    種毒品均有施用，海洛因每次買1 錢以上，最多買2 錢，1
    錢海洛因之價格確定為2 萬4,000 元，安非他命1 公克2 、
    3,000 元，每次買5000元，海洛因是伊出資購買自己施用，
    安非他命係與乙○○合資購買共用；伊親自買的只有1 次，
    其他均為乙○○向甲○○拿毒品，伊載乙○○去，由乙○○
    上樓拿毒品，多數在甲○○歸綏街住處交付毒品；為警查獲
    時伊身上之海洛因、安非他命係95年10月25日晚上在臺北市
    ○○路某飯店向甲○○買的，該次海洛因買了2 錢，安非他
    命買5000元；伊身上查獲之23張偽鈔係別人向甲○○購買毒
    品，甲○○被騙，交給伊叫伊丟掉等語（臺灣彰化地方法院
    檢察署95年度偵字第9916號卷，下稱偵9916號卷，第17頁、
    偵14912 號卷第26、27、91、92、119 頁、本院卷第115 至
    118 頁、第122 、123 頁）；又證人丙○○證稱：丁○○約
    從今年9 月中旬開始，每天向甲○○買海洛因1 至2 錢，海
    洛因1 錢2 萬4,000 元，安非他命每次買1 、2 公克，1 公
    克3000元；為丁○○為警查獲當時身上之海洛因、安非他命
    即係向甲○○（綽號「夾子」）購買；丁○○身上偽鈔是「
    夾子」給他的，「夾子」稱有人付此23張偽鈔購買1 錢毒品
    ，要丁○○幫忙尋找以假鈔付款之人等語（偵9916卷第20頁
    ）。經核上開證人乙○○、丁○○、丙○○之證述，關於向
    被告甲○○購買毒品海洛因、甲基安非他命之時間、地點、
    方式均相符，且證人丁○○為警查獲時業經扣押毒品海洛因
    7 包（淨重10.4公克，驗餘純質淨重4.51公克）、甲基安非
    他命1 包（淨重1.5 公克）、偽鈔23張，另證人丁○○經採
    尿送驗，結果呈甲基安非他命、嗎啡陽性反應，有扣押物品
    目錄表1 份（彰化縣警察局田中分局田警分偵字第09500224
    78號刑案卷宗第38頁）、法務部95年12月9 日調科壹字第09
    523045150 號鑑定書1 紙（本院卷第163 頁）、詮昕科技股
    份有限公司95年11月8 日濫用藥物尿液檢驗報告1 紙（本院
    卷第164 頁）在卷可參，堪認證人丁○○、乙○○證述於95
    年10月25日晚上向被告購買毒品海洛因、甲基安非他命屬實
    。證人乙○○、丁○○雖就各次購買毒品海洛因、甲基安非
    他命之價格所述略有差異，惟各次毒品買賣之價量，可能隨
    雙方關係之深淺、當時之資力、需求程度及對毒品行情之認
    知等因素機動調整，自難期上開證人就每次購買之價量證述
    一致。衡以海洛因為丁○○單獨出資購買自己施用，丁○○
    對各次購買毒品海洛因所付款項理應較證人乙○○熟悉，此
    部分應以丁○○之證述即每次購買1 錢海洛因、價格2 萬4,
    000 元為準。再衡以安非他命係由乙○○、丁○○合資購買
    共同施用，丁○○所述每次買安非他命5000元，應係其個人
    出資金額，故丁○○、乙○○合資購買安非他命之價量應以
    乙○○之證述即每次購買3 公克、價格9,000 元為準。
  2.丁○○雖於本院證稱：伊僅向甲○○買2 次毒品，伊為警查
    獲時藥癮發作，向甲○○購買毒品次數已忘記云云，惟丁○○於偵查中各次關於向甲○○購買毒品海洛因、甲基安非他
    命之情節、數量所為證述內容均一致，且與乙○○之證述相
    符，其於本院所述與偵訊不符部分，或因時間久遠記憶不復
    清晰，因認丁○○於偵查中之證述較為真實。
  3.綜上述，依上揭證人乙○○、丁○○、丙○○之證述，被告
    甲○○於如附表一編號1 至6 、編號8 至9 所示時間、地點
    販賣毒品海洛因、毒品甲基安非他命予丁○○、乙○○之犯
    行，堪以認定。
(二)關於被告於附表一編號7 所示時間、地點販賣毒品海洛因予
    丁○○、丙○○部分：
  1.證人丙○○證稱：95年10月26日為警查獲之前1 、2 週，伊
    和丁○○向甲○○購買毒品海洛因，由丁○○和對方接洽，
    伊一起去甲○○歸綏街住處，但不確定丁○○向誰買；伊買
    半錢海洛因1 萬2,000 元、丁○○買1 錢海洛因2 萬4,000
    元，對方把2 包海洛因交給丁○○，未和乙○○一起買過毒
    品等語（偵14912 號卷第8 頁、本院卷第135 頁），證人丁○○證稱：曾和丙○○去向甲○○購買毒品海洛因，伊親自
    買的只有1 次，該次與丙○○同至甲○○歸綏街住處買毒品
    ，係與甲○○聯絡等語（偵14912 號卷第27頁、本院卷第11
    5 、139 頁），堪認被告甲○○於上揭時地販賣毒品海洛因
    予丙○○屬實。
  2.證人丙○○雖於本院證稱：伊前往甲○○歸綏街住處購買毒
    品時，丁○○係問一位老人1 錢海洛因價格若干，老人稱1
    錢海洛因2 萬4,000 元，毒品係該老人從身上拿出來，買毒
    品的錢也是交給該老人云云（本院卷第136 頁），惟證人丁○○證稱：伊未在甲○○住處向一位老人買毒品，均係向甲○○購買，曾有一位白髮人交付毒品給伊1 次，但買毒品的
    錢都是交給甲○○等語（本院卷第138 頁），足徵被告甲○○確有販賣毒品海洛因予丙○○、丁○○，證人丙○○於本
    院所為上揭述，顯係迴護被告之詞，要不足取。
  3.綜上述，被告甲○○於如附表一編號7 所示時間、地點販賣
    毒品海洛因半錢予丙○○、1 錢予丁○○犯行，堪以認定。
(三)被告及辯護人雖以前詞置辯，惟查：
  1.被告甲○○為警查獲時扣得之毒品海洛因9 包（淨重64.25
    公克、驗餘純質淨重29.87 公克）、甲基安非他命1 包（淨
    重7.2811公克、驗餘淨重7.1075公克），經鑑驗分別含有海
    洛因成分、甲基安非他命成分，有法務部調查局95年12月9
    日調科壹字第09523045140 號鑑定書（偵14912 號卷第70頁
    ）、憲兵司令部刑事鑑識中心96年4 月27日安鑑字第096000
    0630號鑑定書（本院卷第155 頁）各1 紙附卷可稽，上揭扣
    案毒品數量甚鉅，依被告供稱其每日施用2 錢海洛因（價格
    為4 萬8,000 元）、5,000 元至1 萬元之安非他命，每月須
    支付約150 萬元施用毒品（本院卷第147 頁），衡以被告甫
    於95年7 月19日假釋出監，自稱以開設賭場為業（本院卷第
    148 頁），依其資力、施用毒品之頻率，上揭扣案毒品顯非
    供被告本身施用，被告辯稱扣案毒品非用以販賣云云，殊難
    採信。
  2.次查，毒品海洛因、甲基安非他命物稀價昂，取得不易，且
    為政府嚴予查緝取締之違禁物，而非法販賣毒品海洛因、甲
    基安非他命之刑責甚重，苟無利潤可圖，衡情被告應無甘冒
    被查緝法辦重刑之危險而無端無償供應他人試用或隨意受託
    為他人購買而予交付之理。且海洛因亦非可輕易取得，凡為
    販賣之不法勾當者，苟無利可圖，應無甘冒被查緝法辦重刑
    之危險，平白無端義務為該買賣之工作，是其販入之價格必
    較售出之價格低廉，而有從中賺取買賣差價牟利之意圖及事
    實，應屬合理之認定；被告自承其向綽號「阿達拉」成年人
    購進毒品海洛因之價格為1 兩21萬元（1 錢為2 萬1,000 元
    ）、購進毒品甲基安非他命之價格為8 克1 萬元（每公克1,
    250 元）（偵14912 號卷第78頁），與證人丁○○、乙○○
    、丙○○證述之海洛因1 錢為2 萬4,000 元、甲基安非他命
    1 公克為3,000 元之購買價格相較，被告販賣予毒品海洛因
    、甲基安非他命予丁○○、乙○○、丙○○等人，顯有利得
    ，堪認被告有販賣毒品海洛因、甲基安非他命營利之意圖甚
    明。
  3.被告雖辯稱：伊僅介紹丁○○、乙○○、丙○○向他人購買
    毒品，伊住處友人販賣毒品，與伊無關云云，惟證人丁○○
    、乙○○、丙○○向被告購買毒品，均係一手交錢一手交貨
    ，業據證人上揭供述明確，若被告僅介紹伊等向他人購買或
    代為購買，被告豈可能當場與上揭證人等同時銀貨兩訖？進
    者，證人丁○○、乙○○係向被告甲○○購買毒品，並非向
    白髮老人或他人購買，均據伊等證述綦詳，被告所辯，顯為
    飾責之詞，不足採信。
  4.辯護人雖辯稱：綽號「阿達拉」成年人退還被告購買毒品海
    洛因偽鈔2 萬4,000 元，可證被告係以2 萬4,000 元之價格
    向綽號「阿達拉」成年人購買毒品海洛因，並未販賣毒品予
    丁○○、乙○○、丙○○賺取差價云云。惟非法販賣毒品係
    政府嚴予查緝之違法行為，非可公然為之，而每次買賣之價
    量，亦隨時隨雙方關係之深淺、當時之資力、需求程度及對
    行情之認知等因素，機動的調整，因之販賣之利得，除經坦
    承犯行，或價量均達到明確外，委難查得實情，職是縱未確
    切查得販賣賺取之實際差價，但除別有事證，足認係按同一
    價格轉讓，確未牟利外，尚難執此認非法販賣之事證有所不
    足，致知過坦承者難辭重典，飾詞否認者反得逞僥倖，而失
    情理之平；被告與證人丁○○、乙○○、丙○○並非親故至
    交，苟無利得，豈會甘冒重刑之風險而交付毒品予伊等；況
    被告於為警查獲前向綽號「阿達拉」成年人購進毒品海洛因
    、甲基安非他命之價格，與丁○○、乙○○、丙○○購買價
    格間存有差價，已如前述，且扣案偽鈔係他人向被告購買毒
    品而交付，亦據證人丁○○、丙○○證述明確，益證被告確
    有意圖營利販賣毒品之犯行，是辯護人所辯，洵無足採。
二、綜上所述，本案事證明確，被告販賣毒品海洛因、甲基安非
    他命之犯行，堪予認定，應依法論科。
三、核被告就附表一編號1 至6 、編號8 至9 所為，均係犯毒品
    危害防制條例第4 條第1 項之販賣第一級毒品罪、同條2 項
    之販賣第二級毒品罪，附表一編號7 所為，係犯同條例第1
    項之販賣第一級毒品罪。其於販賣前後持有第一級及第二級
    毒品之低度行為，各為其販賣第一級及第二級毒品之高度行
    為所吸收，不另論罪。被告於附表一編號1 至6 、編號8 至
    9 之時地同時販賣第一級毒品海洛因、第二級毒品甲基安非
    他命之行為，為想像競合犯，應依刑法第55條前段規定，從
    較重之販賣第一級毒品罪處斷。公訴人起訴之犯罪事實僅敘
    及被告自95年9 月間起至95年10月26日止被告販賣毒品海洛
    因、甲基安非他命8 次予丁○○、乙○○、販賣毒品海洛因
    1 次予丙○○，於公訴意旨所述上揭犯罪時間內，除附表一
    編號1 至9 所示外，被告其餘販賣毒品海洛因、甲基安非他
    命予丁○○、乙○○之犯行，既未經起訴，本院無從審理。
    被告甲○○所犯附表一編號1 至9 所示各罪，犯意各別，行
    為互殊，應分論併罰。爰審酌被告甲○○有事實欄所載之犯
    罪科刑及執行情形（有臺灣高等法院被告前案紀錄表在卷可
    按），於本件雖不構成累犯，然適足觀其素行之良窳，及其
    正值壯年，身強體健，不知正途營生，竟思販賣毒品營利，
    及其犯行對社會危害至深且鉅，及各個犯罪之手段、因販賣
    而持有海洛因及甲基安非他命之數量，暨犯後猶毫無悔意，
    矢口否認之態度等一切情狀，分別量處如主文所示之刑，並
    分別依法諭知褫奪公權終身，並定其應執行無期徒刑，褫奪
    公權終身。查本件被告甲○○犯罪時間雖在96年4 月24日以
    前，其所犯為上開罪名之宣告刑均逾有期徒刑1 年6 月，依
    中華民國96年罪犯減刑條例第3 條第1 項第7 款之規定不得
    減刑，附此敘明。
四、扣案被告甲○○所有之現金24萬1,600 元，被告辯稱係其為
    警查獲前晚賭博贏得之賭款（本院卷第67頁），而其中21萬
    7,600 元係警方自被告身上搜得，另2 萬4,000 元係於被告
    歸綏街住處搜得，有扣押物品目錄表1 份在卷可稽（彰化縣
    警察局田中分局田警分偵字第095002169 號刑案偵查卷宗第
    21頁），衡以被告為警查獲當天並未於其歸綏街住處販賣毒
    品予丁○○、乙○○、丙○○，復無其他證據足證該現金24
    萬1,600 元係被告本件販賣毒品所得，自無從諭知沒收。被
    告於如附表一編號1 至9 所示販賣毒品海洛因、甲基安非他
    命予丁○○、乙○○、丙○○等人所得之款項，應依毒品危
    害防制條例第19條第1 項規定，於附表二編號1 至9 所示各
    次犯行項下諭知沒收，如全部或一部不能沒收時，以其財產
    抵償之。扣案如附表三編號1 、2 所示之毒品海洛因包裝袋
    9 個、毒品甲基安非他命包裝袋1 個及附表三編號3 、4 所
    示之物，均為被告所有供本件犯罪所用之物（本院卷第42、
    66、141 頁），各依毒品危害防制條例第19條第1 項、刑法
    第38條第1 項第2 款規定，分別於附表二編號1 至9 之從刑
    項下諭知沒收。扣案如附表三編號1 、2 所示之毒品海洛因
    （驗餘純質淨重29.87 公克）、毒品甲基安非他命（驗餘淨
    重7.1075公克），均為違禁物，雖分別經本院96年度訴字第
    53號、96年度易字第753 號確定判決諭知沒收銷燬，惟尚未
    執行銷燬，有公務電話記錄2 紙附卷可稽（本院卷第182 、
    183 頁），均應依毒品危害防制條例第18條第1 項前段規定
    ，分別於附表二編號1 至9 之從刑項下諭知沒收銷燬。其餘
    扣案之物，均無證據證明與被告甲○○上開犯行有關，爰不
    另為諭知沒收。
據上論斷，應依刑事訴訟法第299 條第1 項前段，毒品危害防制
條例第4 條第1 項、第2 項、第18條第1 項前段、第19條第1 項
，刑法第11條、第55條前段、第37條第1 項、第51條第4 款、第
38條第1 項第2 款，判決如主文。
本案經檢察官湯偉祥到庭執行職務。
中    華    民    國    97    年    3     月    21    日
                  刑事第三庭審判長法  官   杜惠錦
                                  法  官   梁哲瑋
                                  法  官   陳美彤
以上正本證明與原本無異。
如不服本判決，應於收受送達後10日內向本院提出上訴書狀，其
未敘述上訴理由者，應於上訴期間屆滿後20日內向本院補提理由
書狀（均須按他造當事人之人數附繕本）。
                                  書記官  賴麗容
中    華    民    國    97    年    3     月    21    日
【附表一】
 ┌──┬────┬────┬─────┬───────┬────┬─────┬────────┐
 │編號│販賣時間│販賣地點│販賣對象  │  販賣方式    │販賣次數│販賣所得  │所犯罪名        │
 │    │        │        │          │              │        │（新臺幣）│                │
 ├──┼────┼────┼─────┼───────┼────┼─────┼────────┤
 │ 1  │95年9 月│臺北市大│販賣毒品海│甲○○同時以新│1 次    │販賣毒品海│一販賣行為同時犯│
 │    │中旬起至│同區歸綏│洛因予張耀│臺幣（下同）2 │        │洛因得款2 │毒品危害防制條例│
 │    │95年9 月│街78 之1│強，販賣毒│萬4,000 元出售│        │萬4,000 元│第4條 第1 項販賣│
 │    │30日止（│號3 樓李│品甲基安非│毒品海洛因1 錢│        │，販賣毒品│第一毒品罪、同條│
 │    │以每週2 │燕安住處│他命予張耀│予丁○○施用，│        │甲基安非他│第2 項販賣第二級│
 │    │次之頻率│        │強、乙○○│以9,000 元出售│        │命得款9,00│毒品罪，為想像競│
 │    │販賣）  │        │          │毒品甲基安非他│        │0 元      │合，從一重之販賣│
 │    │        │        │          │命3 公克予張耀│        │          │第一級毒品罪處斷│
 │    │        │        │          │強、乙○○共同│        │          │                │
 │    │        │        │          │施用（丁○○出│        │          │                │
 │    │        │        │          │資5,000 元，餘│        │          │                │
 │    │        │        │          │由乙○○出資）│        │          │                │
 ├──┤        │        ├─────┼───────┼────┼─────┼────────┤
 │2   │        │        │同上      │同上          │同上    │同上      │同上            │
 ├──┤        │        ├─────┼───────┼────┼─────┼────────┤
 │3   │        │        │同上      │同上          │同上    │同上      │同上            │
 ├──┤        │        ├─────┼───────┼────┼─────┼────────┤
 │4   │        │        │同上      │同上          │同上    │同上      │同上            │
 ├──┼────┤        ├─────┼───────┼────┼─────┼────────┤
 │5   │95年10月│        │同上      │同上          │同上    │同上      │同上            │
 │    │1日     │        │          │              │        │          │                │
 ├──┼────┤        ├─────┼───────┼────┼─────┼────────┤
 │6   │95年10月│        │販賣毒品海│甲○○同時以2 │同上    │同上      │同上            │
 │    │14日    │        │洛因、甲基│萬4,000 元出售│        │          │                │
 │    │        │        │安非他命予│毒品海洛因1 錢│        │          │                │
 │    │        │        │乙○○    │、以9,000 元出│        │          │                │
 │    │        │        │          │售毒品甲基安非│        │          │                │
 │    │        │        │          │他命3 公克予徐│        │          │                │
 │    │        │        │          │挹芬          │        │          │                │
 ├──┼────┤        ├─────┼───────┼────┼─────┼────────┤
 │7   │95年10月│        │販賣毒海洛│以2 萬4,000 元│1次     │販賣毒品海│毒品危害防制條例│
 │    │26日前1 │        │因予丁○○│出售毒品海洛因│        │洛因得款3 │第4 條第1 項販賣│
 │    │、2 週之│        │、丙○○  │1 錢予丁○○，│        │萬6,000 元│第一級毒品罪    │
 │    │某日    │        │          │以1 萬2,000 元│        │          │                │
 │    │        │        │          │出售毒品海洛因│        │          │                │
 │    │        │        │          │半錢予丙○○。│        │          │                │
 ├──┼────┤        ├─────┼───────┼────┼─────┼────────┤
 │8   │95年10月│        │販賣毒品海│甲○○同時以2 │1次     │販賣毒品海│一販賣行為同時犯│
 │    │23日    │        │洛因予張耀│萬4,000 元出售│        │洛因得款2 │毒品危害防制條例│
 │    │        │        │強，販賣毒│毒品海洛因1 錢│        │萬4,000 元│第4條 第1 項販賣│
 │    │        │        │品甲基安非│供丁○○施用，│        │，販賣毒品│第一毒品罪、同條│
 │    │        │        │他命予張耀│以9,000 元出售│        │甲基安非他│第2 項販賣第二級│
 │    │        │        │強、乙○○│毒品甲基安非他│        │命得款9,00│毒品罪，為想像競│
 │    │        │        │          │命3 公克予張耀│        │0 元      │合，從一重之販賣│
 │    │        │        │          │強、乙○○共同│        │          │第一級毒品罪處斷│
 │    │        │        │          │施用（丁○○出│        │          │                │
 │    │        │        │          │資5, 000元，餘│        │          │                │
 │    │        │        │          │由乙○○出資）│        │          │                │
 ├──┼────┼────┼─────┼───────┼────┼─────┼────────┤
 │9   │95年10月│臺北市松│同上      │同上          │同上    │同上      │同上            │
 │    │25日晚間│江路某飯│          │              │        │          │                │
 │    │        │店      │          │              │        │          │                │
 ├──┴────┴────┴─────┴───────┴────┴─────┴────────┤
 │販賣毒品海洛因得款共計22萬8,000元，販賣毒品安非他命得款共計7萬2,000元。                     │
 └──────────────────────────────────────────────┘
【附表二】
┌──┬──────┬────────┬──┬────┬────────────────────┐
│編號│  犯罪事實  │    所犯罪名    │犯罪│宣告刑  │          從        刑                  │
│    │            │                │次數│        │                                        │
├──┼──────┼────────┼──┼────┼────────────────────┤
│1   │附表一編號1 │毒品危害防制條例│1罪 │無期徒刑│褫奪公權終身，扣案如附表三之物均沒收，附│
│    │            │第4 條第1 項販賣│    │        │表三編號1 之毒品海洛因玖包內含之毒品海洛│
│    │            │第一級毒品罪    │    │        │因（驗餘純質淨重貳玖點捌柒公克）、編號2 │
│    │            │                │    │        │之毒品甲基安非他命壹包內含之毒品甲基安非│
│    │            │                │    │        │他命（驗餘淨重柒點壹零柒伍公克）並銷燬之│
│    │            │                │    │        │，販賣第一級毒品所得新臺幣貳萬肆仟元、販│
│    │            │                │    │        │賣第二級毒品所得新臺幣玖仟元均沒收，如全│
│    │            │                │    │        │部或一部不能沒收時，以其財產抵償之。    │
├──┼──────┼────────┼──┼────┼────────────────────┤
│2   │附表一編號2 │同上            │同上│同上    │同上                                    │
├──┼──────┼────────┼──┼────┼────────────────────┤
│3   │附表一編號3 │同上            │同上│同上    │同上                                    │
├──┼──────┼────────┼──┼────┼────────────────────┤
│4   │附表一編號4 │同上            │同上│同上    │同上                                    │
├──┼──────┼────────┼──┼────┼────────────────────┤
│5   │附表一編號5 │同上            │同上│同上    │同上                                    │
├──┼──────┼────────┼──┼────┼────────────────────┤
│6   │附表一編號6 │同上            │同上│同上    │同上                                    │
├──┼──────┼────────┼──┼────┼────────────────────┤
│7   │附表一編號7 │同上            │同上│同上    │褫奪公權終身，扣案如附表三編號1 、編號3 │
│    │            │                │    │        │、編號4 之物均沒收，附表三編號1之 毒品海│
│    │            │                │    │        │洛因玖包內含之毒品海洛因（驗餘純質淨重貳│
│    │            │                │    │        │玖點捌柒公克）並銷燬之，販賣第一級毒品所│
│    │            │                │    │        │得新臺幣參萬陸仟元沒收，如全部或一部不能│
│    │            │                │    │        │沒收時，以其財產抵償之。                │
├──┼──────┼────────┼──┼────┼────────────────────┤
│8   │附表一編號8 │同上            │同上│同上    │褫奪公權終身，扣案如附表三之物均沒收，附│
│    │            │                │    │        │表三編號1 之毒品海洛因玖包內含之毒品海洛│
│    │            │                │    │        │因（驗餘純質淨重貳玖點捌柒公克）、編號2 │
│    │            │                │    │        │之毒品甲基安非他命壹包內含之毒品甲基安非│
│    │            │                │    │        │他命（驗餘淨重柒點壹零柒伍公克）並銷燬之│
│    │            │                │    │        │，販賣第一級毒品所得新臺幣貳萬肆仟元、販│
│    │            │                │    │        │賣第二級毒品所得新臺幣玖仟元均沒收，如全│
│    │            │                │    │        │部或一部不能沒收時，以其財產抵償之。    │
├──┼──────┼────────┼──┼────┼────────────────────┤
│9   │附表一編號9 │同上            │同上│同上    │同上                                    │
└──┴──────┴────────┴──┴────┴────────────────────┘
【附表三】
┌──┬───────────────────┐
│編號│扣  案  物  品                        │
├──┼───────────────────┤
│1   │毒品海洛因玖包（毒品海洛因驗餘純質淨重│
│    │貳玖點捌柒公克、包裝袋玖個）          │
├──┼───────────────────┤
│2   │毒品甲基安非他命壹包（毒品甲基安非他命│
│    │驗餘淨重柒點壹零柒伍公克、包裝袋壹個）│
├──┼───────────────────┤
│3   │紅色WII II牌行動電話壹支（內鍵晶片卡，│
│    │序號000000000000000）                 │
├──┼───────────────────┤
│4   │電子磅秤壹臺                          │
└──┴───────────────────┘
毒品危害防制條例第4條第1項、第2項
製造、運輸、販賣第一級毒品者，處死刑或無期徒刑；處無期徒
刑者，得併科新臺幣 1 千萬元以下罰金。
製造、運輸、販賣第二級毒品者，處無期徒刑或 7 年以上有期徒
刑，得併科新臺幣7 百萬元以下罰金。


司法院資訊處製作；財團法人民間司法改革基金會備份。
